臺臺南地方法院刑事判決
110年度金訴字第99號
公  訴  人  臺灣臺南地方檢察署檢察官
被      告  林駿玄

                    住○○市○○區○○街00號            選任辯護人  張均溢律師
上列被告因洗錢防制法等案件，經檢察官提起公訴（110年度偵
字第2379、2884號）及移送併辦（110年度偵字第8806、9616、9
620、11134、11816、14650、18611號、110年度少連偵字第75號
），被告於本院準備程序中，先就被訴事實為有罪之陳述，經本
院合議庭裁定改由受命法官獨任進行簡式審判程序，判決如下：
    主  文
丁○○幫助犯洗錢防制法第十四條第一項之洗錢罪，處有期徒刑參
月，併科罰金新臺幣貳萬元，罰金如易服勞役，以新臺幣壹仟元
折算壹日。　　
    事實及理由
一、本件除應於更正及補充如下外，其餘之犯罪事實及證據均引
    用本件起訴書及移送併辦書之記載（如附件一至七）。
(一)關於被告丁○○交付前開帳戶之時、地，犯罪事實欄所載民國
    「109年12月18日前某日」或「109年11月19日前某日」、「
    在不詳地點」，均更正為「先後於109年11月17日在歸仁區
    中山路某處統一便利超商、18日在臺南市永康區二仁路某處
    統一便利超商」。
(二)如附件一所示起訴書犯罪事實欄一（一）所載「11時52分」
    更正為「18時19分」。
(三)如附件三所示移送併辦書犯罪事實欄一（一）所載「109年1
    1月17日」更正為「109年10月13日」。
(四)證據欄補充：「被告於本院審理時之自白」。
二、核被告所為，係犯刑法第30條第1項前段、第339條第1項之
    幫助詐欺取財罪，及刑法第30條第1項前段、洗錢防制法第1
    4條第1項之幫助一般洗錢罪。被告以一行為觸犯數罪名，為
    想像競合犯，應依刑法第55條規定，從一重論以幫助一般洗
    錢罪。
三、被告為幫助犯，爰依刑法第30條第2項規定減輕之。又犯第1
    4條、第15條之罪，在偵查或審判中自白者，減輕其刑，洗
    錢防制法第16條第2項定有明文。被告於本院審理時坦承上
    開幫助一般洗錢犯行，爰依上揭規定，減輕其刑，並依法遞
    減輕之。
四、爰審酌本案各被害人所受財物損失，及被告與被害人壬○○、
    丙○○、庚○○、丑○○達成調解，被告自陳係高職畢業、未婚、
    目前從事計程車司機工作，因疫情影響而收入不佳，且須扶
    養無工作之父母，故已無力再與其他被害人進行調解之智識
    程度、經濟狀況等一切情狀，量處如主文所示之刑，並就罰
    金刑部分諭知易服勞役之折算標準。
五、被告交付上開帳戶所取得之報酬共計新臺幣（下同）30,000
    元，惟被告依前開調解內容，現已分期清償之金額已超過30
    ,000元，形同其已未保有犯罪之所得，即無再藉由沒收、追
    徵程序剝奪被告犯罪所得之必要，故不予宣告沒收之。
據上論斷，應依刑事訴訟法第273條之1第1項、第299條第1項前
段、第310條之2、第454條第2項，判決如主文。
本案經檢察官周盟翔提起公訴，檢察官蔡佩容、吳維仁移送併辦
，檢察官癸○○、己○○到庭執行職務 
中　　華　　民　　國　　110 　年　　10　　月　　21　　日
　　　　　　　　　刑事第十五庭  法　官　莊政達
以上正本證明與原本無異
如不服本判決應於收受本判後20日內向本院提出上訴書狀，並應
敘述具體理由。其未敘述上訴理由者，應於上訴期間屆滿後20日
內向本院補提理由書狀（均須按他造當事人之人數附繕本）「切
勿逕送上級法院」。
  　　　　　　　　　　　　　　　書記官　歐慧琪
中　　華　　民　　國　　110 　年　　10　　月　　21　　日
附錄本案論罪科刑法條：
洗錢防制法第2條
本法所稱洗錢，指下列行為：
一、意圖掩飾或隱匿特定犯罪所得來源，或使他人逃避刑事追訴
    ，而移轉或變更特定犯罪所得。
二、掩飾或隱匿特定犯罪所得之本質、來源、去向、所在、所有
    權、處分權或其他權益者。
三、收受、持有或使用他人之特定犯罪所得。
　　
洗錢防制法第14條
有第2條各款所列洗錢行為者，處7年以下有期徒刑，併科新臺幣
5百萬元以下罰金。
前項之未遂犯罰之。
前2項情形，不得科以超過其特定犯罪所定最重本刑之刑。

中華民國刑法第30條
幫助他人實行犯罪行為者，為幫助犯。雖他人不知幫助之情者，
亦同。
幫助犯之處罰，得按正犯之刑減輕之。

中華民國刑法第339條
意圖為自己或第三人不法之所有，以詐術使人將本人或第三人之
物交付者，處5年以下有期徒刑、拘役或科或併科50萬元以下罰
金。
以前項方法得財產上不法之利益或使第三人得之者，亦同。
前2項之未遂犯罰之。

【附件一】 
臺灣臺南地方檢察署檢察官起訴書
                                     110年度偵字第2379號
                                     110年度偵字第2884號
　　被　　　告　丁○○　男　42歲（民國00年0月0日生）
　　　　　　　　　　　　住○○市○○區○○街00號　　　　國民身分證統一編號：Z000000000號
上列被告因詐欺等案件，已經偵查終結，認應提起公訴，茲將犯
罪事實及證據並所犯法條分敘如下：
　　　　犯罪事實
一、丁○○可預見將帳戶存摺、金融卡及密碼交付他人使用，恐
    為不法者充作詐騙被害人匯入款項之犯罪工具，並藉以作為
    隱匿其詐欺犯罪所得去向之用，而製造金流斷點，以逃避國家
    追訴、處罰，竟仍基於幫助洗錢及幫助詐欺取財之不確定故
    意，於民國109年12月18日前某日，在不詳地點，以不詳方式
    ，將其申設之國泰世華商業銀行帳號000000000000號（下稱
    國泰世華銀行帳戶）、新光商業銀行帳號0000000000000號（
    下稱新光銀行帳戶）及永豐商業銀行00000000000000號（下
    稱永豐銀行帳戶）帳戶之存摺、提款卡（含密碼）提供予真
    實姓名年籍不詳之人使用，而容任他人使用其帳戶遂行犯罪。
    嗣由真實姓名年籍不詳之人所組成之詐欺集團成員輾轉取得上
    開存摺、金融卡及密碼等資料後，即共同意圖為自己不法之所
    有，基於詐欺取財之犯意聯絡，而分別為下列犯行：
  ㈠先於109年11月14日起，以LINE通訊軟體向壬○○佯稱可透過投
    資外幣轉取差價等語，致壬○○陷於錯誤，陸續於109年11月18
    日11時52分許、同年月20日14時56分許，分別匯款新臺幣(
    下同)3萬元、5萬元至丁○○之上開國泰世華銀行帳
    戶內。
  ㈡復於109年11月19日起，以LINE通訊軟體向丙○○佯稱可透過投
    資RATE網站操盤等語，致丙○○陷於錯誤，於109年11月20日12
    時54分許、同日13時38分許，分別匯款1萬元、5000元至丁○○之上開新光銀行及永豐銀行帳戶內。嗣壬○○、丙○○察覺受騙
    ，報警處理，始循線查悉上情。
二、案經壬○○、丙○○訴由臺南市政府警察局永康分局報告本署偵
    辦。
　　　　證據並所犯法條
一、證據清單及待證事實：
編號   證  據  名  稱   待  證  事  實 1 被告丁○○於警詢時及偵查中之供述 1.坦承申辦上開國泰世華銀行、台新銀行及永豐銀行乙情不諱，惟矢口否認涉有何上開幫助詐欺取財等犯行，辯稱：上開帳戶係放在手提袋內，手提袋內還有1本筆記本記載帳戶之密碼，又手提袋之大小約有20公分，平常該手提袋是放在伊營業用小客車內，但是係去武聖夜市時遺失，但當天我不知道為何如此大小的手提袋我沒有發現遺失，是等到銀行通知才知道云云。 2 告訴人壬○○於警詢之指訴、其與「Angel」之對話紀錄、告訴人壬○○提供之玉山銀行歷史交易明細各1份 告訴人壬○○於上揭時、地遭詐騙而匯款至被告國泰世華銀行帳戶之事實。   3 告訴人丙○○於警詢之指訴、其與「Angel」之對話紀錄、告訴人丙○○提供之交易成功之擷取畫面翻拍照片各1份 告訴人丙○○於上揭時、地遭詐騙而匯款至被告新光銀行及永豐銀行帳戶之事實。  4 被告丁○○國泰世華銀行客戶基本資料查詢（一）、國泰世華銀行帳戶交易明細查詢、新光銀行客戶資料查詢-基本資料、新光銀行交易明細、永豐銀行客戶基本資料表及永豐銀行交易明細各1份 告訴人壬○○、丙○○於上揭時、地遭詐騙而匯款至被告國泰世華銀行、新光銀行及永豐銀行帳戶之事實。   
二、核被告所為，係犯刑法第30條第1項前段、第339條第1項之
    幫助詐欺取財罪，及刑法第30條第1項前段、洗錢防制法第1
    4條第1項之幫助洗錢罪。被告以一提供帳戶之行為財物及洗
    錢，係以一行為而觸犯數罪名依刑法第55條前段規定，從一重
    論以幫助洗錢罪。又被告幫助他人為洗錢之犯行按正犯之刑減
    輕之。
三、依刑事訴訟法第251條第1項提起公訴。
　　此　致
臺灣臺南地方法院
中　　華　　民　　國　 110　　年　　2 　　月　　26　　日
                              檢察官   周 盟 翔
本件證明與原本無異
中　　華　　民　　國　 110　　年　　3 　　月　　3 　　日
                              書記官   陳 仕 龍
【附件二】
臺灣臺南地方檢察署檢察官移送併辦意旨書
                                     110年度偵字第8806號
　　被　　　告　丁○○　男　42歲（民國00年0月0日生）
　　　　　　　　　　　　住○○市○○區○○街00號
　　　　　　　　　　　　國民身分證統一編號：Z000000000號
上列被告因詐欺等案件，業經偵查終結，認與臺灣臺南地方法院
學股審理中之110年度金訴字第99號案件，有裁判上一罪之關係
，應予併案審理，茲將犯罪事實及證據並所犯法條、併案理由分
述如下：
一、犯罪事實：
    丁○○可預見將帳戶存摺、金融卡及密碼交付他人使用，恐
    為不法者充作詐騙被害人匯入款項之犯罪工具，並藉以作為
    隱匿其詐欺犯罪所得去向之用，而製造金流斷點，以逃避國家
    追訴、處罰，竟仍基於洗錢及幫助詐欺取財之不確定故意，
    於民國109年11月19日前某日，在不詳地點，以不詳方式，將
    其申設之國泰世華商業銀行帳號000000000000號（下稱國泰
    世華銀行帳戶）帳戶之存摺、提款卡（含密碼）提供予真實
    姓名年籍不詳之人使用，而容任他人使用其帳戶遂行犯罪。嗣
    由真實姓名年籍不詳之人所組成之詐欺集團成員輾轉取得上開
    存摺、金融卡及密碼等資料後，即共同意圖為自己不法之所有
    ，基於詐欺取財之犯意聯絡，於109年11月4日起，以LINE通
    訊軟體向乙○○佯稱可透過富比世科技行動應用程式匯款及儲
    值虛擬點數即可獲利等語，致乙○○陷於錯誤，於同年月19日
    15時19分許，匯款新臺幣(下同)7萬元至丁○○之上開國泰世
    華銀行帳戶內。嗣乙○○察覺受騙，報警處理，始循線查悉上情
    。案經乙○○訴由基隆市警察局第二分局報告偵辦。
二、犯罪證據：
  ㈠告訴人乙○○於警詢時之指訴。
  ㈡被告丁○○國泰世華銀行客戶基本資料查詢（一）、國泰世華
    銀行帳戶交易明細查詢。
  ㈢告訴人乙○○所提出之交易成功網頁翻拍照片1張。
三、所犯法條：
    核被告丁○○所為，係犯刑法第30條第1項前段、第339條第1
    項之幫助詐欺取財罪，及洗錢防制法第14條第1項之洗錢罪
    。
四、併辦理由：查被告前因提供上開國泰世華銀行帳戶存摺及提
    款卡等物而涉嫌違反洗錢防制法等案件，經本署檢察官以11
    0年度偵字第2379號、第2884號提起公訴，現由臺灣臺南地
    方法院學股以110年度金訴字第99號審理中，有該案起訴書
    、刑案資料查註紀錄表各1份在卷可參。核本件被告對上開
    國泰世華銀行帳戶所為與前揭提起公訴之事實，係同一時間
    、地點交付同一帳戶資料供同一詐欺犯罪集團使用，而造成
    數被害人遭詐騙之結果，為一行為觸犯數罪名之想像競合關
    係，為法律上一罪，爰請依法併予審理。
　　此　致
臺灣臺南地方法院
中　　華　　民　　國　 110　　年　　4 　　月　　29　　日
                              檢察官  蔡  佩  容
本件證明與原本無異
中　　華　　民　　國　 110　　年　　5 　　月　　3 　　日
                              書記官  洪  卉  玲 
【附件三】
 臺灣臺南地方檢察署檢察官移送併辦意旨書
                                     110年度偵字第9616號
110年度偵字第9620號
　　被　　　告　丁○○　男　42歲（民國00年0月0日生）
　　　　　　　　　　　　住○○市○○區○○街00號
　　　　　　　　　　　　國民身分證統一編號：Z000000000號
上列被告因詐欺等案件，業經偵查終結，認與臺灣臺南地方法院
審理中之110年度金訴字第99號案件，有裁判上一罪之關係，應
予併案審理，茲將犯罪事實及證據並所犯法條、併案理由分述如
下：
一、犯罪事實：
    丁○○可預見將帳戶存摺、金融卡及密碼交付他人使用，恐
    為不法者充作詐騙被害人匯入款項之犯罪工具，並藉以作為
    隱匿其詐欺犯罪所得去向之用，而製造金流斷點，以逃避國家
    追訴、處罰，竟仍基於幫助洗錢及幫助詐欺取財之不確定故
    意，於民國109年11月18日前某日，在不詳地點，以不詳方式
    ，將其申設之國泰世華商業銀行帳號000000000000號（下稱
    國泰世華銀行）、新光商業銀行帳號0000000000000號（下稱
    新光銀行）及永豐商業銀行00000000000000號（下稱永豐銀行
    ）帳戶之存摺、提款卡（含密碼）提供予真實姓名年籍不詳之
    人使用，而容任他人使用其帳戶遂行犯罪。嗣由真實姓名年籍
    不詳之人所組成之詐欺集團成員輾轉取得上開存摺、金融卡及
    密碼等資料後，即共同意圖為自己不法之所有，基於詐欺取財
    之犯意聯絡，而分別為下列犯行：
   ㈠先於109年11月17日起，以LINE通訊軟體向庚○○佯稱可透過R
     ATE及Asia Stock平台投資獲利等語，致庚○○陷於錯誤，於
     109年11月19日21時17分許，匯款新臺幣(下同)1萬5000元至
     丁○○之上開永豐銀行帳戶內。
  ㈡復於109年11月17日起，以LINE通訊軟體向辛○○佯稱可將資金
    交付老師代為操作獲利等語，致辛○○陷於錯誤，於同年月18
    日18時20分許、20時5分許、同年月19日12時55分許，分別
    匯款2萬元、5萬元、5萬元至丁○○之上開國泰世華銀行及新光
    銀行帳戶內。嗣庚○○、辛○○察覺受騙，報警處理，始循線查
    悉上情。案經庚○○訴由新北市政府警察局土城分局、辛○○訴
    由桃園市政府警察局蘆竹分局報告偵辦。
二、犯罪證據：
  ㈠告訴人庚○○、辛○○於警詢時之指訴。
  ㈡被告丁○○國泰世華銀行客戶基本資料查詢（一）、國泰世華
    銀行帳戶交易明細、被告丁○○新光銀行客戶基本資料暨交易
    明細、被告丁○○永豐銀行客戶基本資料暨交易明細。
  ㈢告訴人庚○○所提出之交易成功網頁翻拍照片1張、告訴人辛○○
    所提出之交易結果網頁翻拍照片3張。
三、所犯法條：
    核被告丁○○所為，係犯刑法第30條第1項前段、第339條第1
    項之幫助詐欺取財罪及洗錢防制法第14條第1項之洗錢罪。
四、併辦理由：查被告前因提供上開國泰世華銀行帳戶、新光銀行
    帳戶、永豐銀行帳戶存摺及提款卡等物而涉嫌違反洗錢防制
    法等案件，經本署檢察官以110年度偵字第2379號、第2884
    號提起公訴，現由臺灣臺南地方法院以110年度金訴字第99
    號審理中，有該案起訴書、刑案資料查註紀錄表各1份在卷
    可參。核本件被告對上開國泰世華銀行、新光銀行帳戶、永豐
    銀行帳戶所為與前揭提起公訴之事實，係同一時間、地點交
    付同一帳戶資料供同一詐欺犯罪集團使用，而造成數被害人
    遭詐騙之結果，為一行為觸犯數罪名之想像競合關係，為法
    律上一罪，爰請依法併予審理。
　　此　致
臺灣臺南地方法院
中　　華　　民　　國　 110　　年　　5 　　月　　6 　　日
                              檢察官  蔡  佩  容
本件證明與原本無異
中　　華　　民　　國　 110　　年　　5 　　月　　11　　日
                              書記官  洪  卉  玲
【附件四】
 臺灣臺南地方檢察署檢察官移送併辦意旨書
                                    110年度偵字第11134號
　　被　　　告　丁○○　男　42歲（民國00年0月0日生）
　　　　　　　　　　　　住○○市○○區○○街00號
　　　　　　　　　　　　國民身分證統一編號：Z000000000號
上列被告因詐欺等案件，業經偵查終結，認與臺灣臺南地方法院
審理中之110年度金訴字第99號案件，有裁判上一罪之關係，應
予併案審理，茲將犯罪事實及證據並所犯法條、併案理由分述如
下：
一、犯罪事實：
    丁○○可預見將帳戶存摺、金融卡及密碼交付他人使用，恐
    為不法者充作詐騙被害人匯入款項之犯罪工具，並藉以作為
    隱匿其詐欺犯罪所得去向之用，而製造金流斷點，以逃避國家
    追訴、處罰，竟仍基於幫助洗錢及幫助詐欺取財之不確定故
    意，於民國109年11月18日前某日，在不詳地點，以不詳方式
    ，將其申設之國泰世華商業銀行帳號000000000000號（下稱
    國泰世華銀行）帳戶之存摺、提款卡（含密碼）提供予真實
    姓名年籍不詳之人使用，而容任他人使用其帳戶遂行犯罪。嗣
    由真實姓名年籍不詳之人所組成之詐欺集團成員輾轉取得上開
    存摺、金融卡及密碼等資料後，即共同意圖為自己不法之所有
    ，基於詐欺取財之犯意聯絡，於109年10月1日起，以LINE通
    訊軟體向丑○○佯稱可透過新禾科技之投資網站儲值，即可代
    操比特幣等語，致丑○○陷於錯誤，於109年11月20日15時許，
    匯款新臺幣(下同)11萬元至丁○○之上開國泰世華銀行帳戶內
    。嗣丑○○察覺受騙，報警處理，始循線查悉上情。案經丑○○
    訴由新北市警察局三重分局報告偵辦。
二、犯罪證據：
  ㈠告訴人丑○○於警詢時之指訴。
  ㈡被告丁○○國泰世華銀行客戶資料查詢、國泰世華銀行帳戶交
    易明細。
  ㈢告訴人丑○○所提出之凱基銀行存摺內頁交易明細1份。
三、所犯法條：
    核被告丁○○所為，係犯刑法第30條第1項前段、第339條第1
    項之幫助詐欺取財罪，及刑法第30條第1項前段、洗錢防制
    法第14條第1項之幫助洗錢罪。
四、併辦理由：查被告前因提供上開國泰世華銀行帳戶存摺及提
    款卡等物而涉嫌違反洗錢防制法等案件，經本署檢察官以11
    0年度偵字第2379號、第2884號提起公訴，現由臺灣臺南地
    方法院以110年度金訴字第99號審理中，有該案起訴書、刑
    案資料查註紀錄表各1份在卷可參。核本件被告對上開國泰
    世華銀行所為與前揭提起公訴之事實，係同一時間、地點交
    付同一帳戶資料供同一詐欺犯罪集團使用，而造成數被害人
    遭詐騙之結果，為一行為觸犯數罪名之想像競合關係，為法
    律上一罪，爰請依法併予審理。
　　此　致
臺灣臺南地方法院
中　　華　　民　　國　 110　　年　　5 　　月　　21　　日
                              檢察官  蔡  佩  容
本件證明與原本無異
中　　華　　民　　國　 110　　年　　5 　　月　　31　　日
                              書記官  洪  卉  玲
【附件五】 
臺灣臺南地方檢察署檢察官移送併辦意旨書
                                    110年度偵字第11816號
                                   110年度少連偵字第75號
　　被　　　告　丁○○　男　42歲（民國00年0月0日生）
　　　　　　　　　　　　住○○市○○區○○街00號
　　　　　　　　　　　　國民身分證統一編號：Z000000000號
上列被告因詐欺等案件，業經偵查終結，認與臺灣臺南地方法院
審理中之110年度金訴字第99號案件，有裁判上一罪之關係，應
予併案審理，茲將犯罪事實及證據並所犯法條、併案理由分述如
下：
一、犯罪事實：
    丁○○可預見將帳戶存摺、金融卡及密碼交付他人使用，恐
    為不法者充作詐騙被害人匯入款項之犯罪工具，並藉以作為
    隱匿其詐欺犯罪所得去向之用，而製造金流斷點，以逃避國家
    追訴、處罰，竟仍基於幫助洗錢及幫助詐欺取財之不確定故
    意，於民國109年11月18日前某日，在不詳地點，以不詳方式
    ，將其申設之國泰世華商業銀行帳號000000000000號（下稱
    國泰世華銀行）、新光商業銀行帳號0000000000000號（下稱
    新光銀行）帳戶之存摺、提款卡（含密碼）提供予真實姓名年
    籍不詳之人使用，而容任他人使用其帳戶遂行犯罪。嗣由真實
    姓名年籍不詳之人所組成之詐欺集團成員輾轉取得上開存摺、
    金融卡及密碼等資料後，即共同意圖為自己不法之所有，基於
    詐欺取財之犯意聯絡，而分別為下列犯行：
  ㈠先於109年10月20日16時起，以LINE通訊軟體向子○○佯稱
    可透過RATE平台投資獲利等語，致子○○陷於錯誤，於109年11
    月18日20時13分許，匯款新臺幣(下同)1萬5000元至丁○○之
    上開新光銀行帳戶內。
  ㈡復於109年11月14日12時起，以LINE通訊軟體向戊○○佯稱可協
    助顧客外匯投資獲利等語，致戊○○陷於錯誤，於同年月18日1
    3時48分許、同年月20日16時42分許、16時55分許，分別匯
    款4萬2000元、3萬元、6000元至丁○○之上開國泰世華銀行帳
    戶內。嗣子○○、戊○○察覺受騙，報警處理，始循線查悉上情
    。案經子○○訴由桃園市政府警察局蘆竹分局、戊○○訴由新北
    市政府警察局板橋分局報告偵辦。
二、犯罪證據：
  ㈠告訴人子○○、戊○○於警詢時之指訴。
  ㈡被告丁○○國泰世華銀行客戶資料查詢、國泰世華銀行帳戶交
    易明細、被告丁○○新光銀行客戶基本資料暨交易明細。
  ㈢告訴人子○○所提出之台新銀行自動櫃員機交易明細表、告訴人
    戊○○所提出之郵政跨行匯款申請書照片、告訴人戊○○所提出
    之土地銀行自動櫃員機交易明細表翻拍照片、告訴人戊○○所
    提出之國泰世華銀行自動櫃員機交易明細表翻拍照片各1紙。
三、所犯法條：
    核被告丁○○所為，係犯刑法第30條第1項前段、第339條第1
    項之幫助詐欺取財罪，及刑法第30條第1項前段、洗錢防制
    法第14條第1項之幫助洗錢罪。
四、併辦理由：查被告前因提供上開國泰世華銀行帳戶、新光銀行
    帳戶存摺及提款卡等物而涉嫌違反洗錢防制法等案件，經本
    署檢察官以110年度偵字第2379號、第2884號提起公訴，現
    由臺灣臺南地方法院以110年度金訴字第99號審理中，有該
    案起訴書、刑案資料查註紀錄表各1份在卷可參。核本件被
    告對上開國泰世華銀行、新光銀行帳戶所為與前揭提起公訴之
    事實，係同一時間、地點交付同一帳戶資料供同一詐欺犯罪
    集團使用，而造成數被害人遭詐騙之結果，為一行為觸犯數
    罪名之想像競合關係，為法律上一罪，爰請依法併予審理。
　　此　致
臺灣臺南地方法院
中　　華　　民　　國　 110　　年　　6 　　月　　21　　日
                              檢察官  蔡  佩  容
本件證明與原本無異
中　　華　　民　　國　 110　　年　　6 　　月　　23　　日
                              書記官  洪  卉  玲
【附件六】
臺灣臺南地方檢察署檢察官移送併辦意旨書
                                    110年度偵字第14650號
　　被　　　告　丁○○　男　42歲（民國00年0月0日生）
　　　　　　　　　　　　國民身分證統一編號：Z000000000號
　　　　　　　　　　　　住○○市○○區○○街00號
上列被告因違反洗錢防制法等案件，業經偵查終結，認與臺灣臺
南地方法院（學股）審理中之110年度金訴字第99號案件，有裁
判上一罪關係，應予併案審理，茲將犯罪事實及證據並所犯法條
、併案理由分述如下：
一、犯罪事實：
    丁○○可預見將帳戶存摺、金融卡及密碼交付他人使用，恐
    為不法者充作詐騙被害人匯入款項之犯罪工具，並藉以作為
    隱匿其詐欺犯罪所得去向之用，而製造金流斷點，以逃避國家
    追訴、處罰，竟仍基於洗錢及幫助詐欺取財之不確定故意，
    於民國109年11月19日前某日，在不詳地點，以不詳方式，將
    其申設之新光商業銀行帳號0000000000000號（下稱新光銀行
    ）帳戶之存摺、提款卡（含密碼）提供予真實姓名年籍不詳之
    人使用，而容任他人使用其帳戶遂行犯罪。嗣由真實姓名年籍
    不詳之人所組成之詐欺集團成員輾轉取得上開存摺、金融卡及
    密碼等資料後，即共同意圖為自己不法之所有，基於詐欺取財
    之犯意聯絡，於109年11月4日起，以LINE通訊軟體暱稱「秦
    佳佳」向甲○○佯稱可透過網路投資平臺投資獲取高額報酬等
    語，致甲○○陷於錯誤，於同年11月19日13時33分許、13時35
    分許及同年11月20日12時56分許，分別匯款新臺幣(下同)1
    萬2000元、4萬5000元及1萬元至丁○○之上開新光銀行帳戶內
    。嗣甲○○察覺受騙，報警處理，始循線查悉上情。案經甲○○
    訴由新北市政府警察局三重分局報告偵辦。
二、犯罪證據：
  ㈠告訴人甲○○於警詢時之指訴。
  ㈡被告丁○○新光銀行客戶基本資料查詢（一）、內政部警政署
    反詐騙諮詢專線紀錄表、雲林縣警察局臺西分局麥寮分駐所
    受理詐騙帳戶通報警示簡便格式表、金融機構聯防機制通報
    單。
  ㈢告訴人甲○○所提出與「秦佳佳」LINE對話紀錄。
三、所犯法條：
    核被告所為，係犯刑法第30條第1項前段、第339條第1項之
    幫助詐欺取財罪嫌及刑法第30條第1項前段、洗錢防制法第1
    4條第1項之幫助洗錢罪嫌。
四、併辦理由：
    查被告前因提供上開新光銀行帳戶存摺及提款卡等物而涉嫌
    違反洗錢防制法等案件，經本署檢察官以110年度偵字第237
    9號、第2884號提起公訴，現由臺灣臺南地方法院（學股）
    以110年度金訴字第99號審理中，有該案起訴書、刑案資料
    查註紀錄表及本署公務電話紀錄表各1份在卷可參。核本件
    被告對上開新光銀行帳戶所為與前揭提起公訴之事實，係同
    一時間、地點交付同一帳戶資料供同一詐欺犯罪集團使用，
    而造成數被害人遭詐騙之結果，為一行為觸犯數罪名之想像
    競合犯關係，為法律上一罪，爰請依法併予審理。
　　此　致
臺灣臺南地方法院
中　　華　　民　　國　 110　　年　　7 　　月　　23　　日
　　　　　　　　　　　　　　　檢察官  吳  維  仁
本件證明與原本無異　
中　　華　　民　　國　 110　　年　　7 　　月　　27　　日
　　　　　　　　　　　　　　　書記官  黃  琳  琳 
【附件七】 　　
　　　　臺灣臺南地方檢察署檢察官移送併辦意旨書
                                    110年度偵字第18611號
　　被　　　告　丁○○　男　43歲（民國00年0月0日生）
　　　　　　　　　　　　住○○市○○區0鄰○○街00號
　　　　　　　　　　　　國民身分證統一編號：Z000000000號
上列被告因詐欺等案件，業經偵查終結，認與臺灣臺南地方法院
審理中之110年度金訴字第99號案件，有裁判上一罪之關係，應
予併案審理，茲將犯罪事實及證據並所犯法條、併案理由分述如
下：
一、犯罪事實：丁○○可預見將帳戶存摺、金融卡及密碼交付他人使
    用，恐為不法者充作詐騙被害人匯入款項之犯罪工具，並藉
    以作為隱匿其詐欺犯罪所得去向之用，而製造金流斷點，以逃
    避國家追訴、處罰，竟仍基於幫助洗錢及幫助詐欺取財之不
    確定故意，於民國109年11月19日前某日，在不詳地點，以
    不詳方式，將其所申設永豐商業銀行帳號00000000000000號
    帳戶（下稱永豐銀行帳戶）之存摺、提款卡，提供予真實姓
    名年籍不詳之詐欺集團成員，容任該人及其所屬之詐騙集團持
    以犯罪使用。嗣詐騙集團取得上開帳戶後，共同意圖為自己
    不法之所有，基於詐欺取財之犯意聯絡，而分別為下列犯行
    ：
  ㈠先於109年10月13日起，以LINE通訊軟體向庚○○佯稱可透過RA
    TE及Asia Stock平台投資獲利等語，致庚○○陷於錯誤，於10
    9年11月19日21時17分許，匯款新臺幣(下同)15,000元至丁○○
    之上開永豐銀行帳戶內。
  ㈡復於109年11月19日21時51分許，以LINE通訊軟體向寅○○佯稱
    介紹投資方案，可透過Joe Chen代為操作投資獲利等語，致
    寅○○陷於錯誤，於同日匯款33,000元至丁○○之上開永豐銀行
    帳戶內。嗣庚○○、寅○○察覺受騙，報警處理，始循線查悉上
    情。案經庚○○、寅○○訴由屏東縣政府警察局報告偵辦。
二、犯罪證據：
  ㈠被告丁○○於警詢中之供述。
  ㈡告訴人庚○○、寅○○於警詢時之指訴。
  ㈢告訴人庚○○之匯款交易明細影本。
  ㈣被告上開永豐銀行帳戶之交易明細1份。
三、所犯法條：
    核被告丁○○所為，係犯刑法第30條第1項前段、第339條第1
    項之幫助詐欺取財罪及洗錢防制法第14條第1項之洗錢罪。
四、併辦理由：查被告前因提供上開國泰世華銀行帳戶、新光銀行
    帳戶、永豐銀行帳戶存摺及提款卡等物而涉嫌違反洗錢防制
    法等案件，經本署檢察官以110年度偵字第2379號、第2884
    號提起公訴，現由臺灣臺南地方法院以110年度金訴字第99
    號審理中，有該案起訴書、刑案資料查註紀錄表各1份在卷
    可參。核本件被告對上開永豐銀行帳戶所為與前揭提起公訴
    之事實，係同一時間、地點交付同一帳戶資料供同一詐欺犯
    罪集團使用，而造成數被害人遭詐騙之結果，為一行為觸犯
    數罪名之想像競合關係，為法律上一罪，爰請依法併予審理
    。
　　此　致
臺灣臺南地方法院
中　　華　　民　　國　 110　　年　　9 　　月　　16　　日
                              檢察官  蔡  佩  容
本件證明與原本無異
中　　華　　民　　國　 110　　年　　9 　　月　　17　　日
                              書記官  洪  卉  玲